臺灣臺中地方法院宣示判決筆錄　　　　　96年度訴字第3661號
公　訴　人　臺灣臺中地方法院檢察署檢察官
被　　　告　丙○○
　　　　　　　　　　國民
　　　　　　　　　　　號2樓
上列被告因偽造文書案件，經檢察官提起公訴（九十六年度偵字
第二三六五０號），並聲請認罪協商，本院合議庭裁定進行認罪
協商程序，於中華民國九十六年十二月二十五日下午四時，在本
院刑事第四法庭宣示判決，出席職員如下：
　　　審判長法　官　林宜民
　　　　　　法　官　林清鈞
　　　　　　法　官　林學晴
　　　　　　書記官　賴淵瀛
　　　　　　通　譯
法官起立朗讀判決主文、犯罪事實要旨、處罰條文、附記事項，
及告以上訴限制、期間並提出上訴狀之法院，且諭知記載其內容
：
一、主　文：
    丙○○行使偽造私文書，足以生損害於他人，處有期徒刑陸
    月；減為有期徒刑月，如易科罰金，以銀元佰元即新臺
    幣玖佰元折算壹日。偽造之「乙○○」署押壹枚，沒收。
二、犯罪事實要旨：
    丙○○因積欠友人陸廣周新臺幣（下同）二十餘萬元債務，
    為能籌得款項還錢，乃先基於偽造文書之犯意，於民國九十
    二年八月間某日，在臺中縣東勢鎮○○路之綽號「阿成」之
    友人住處，未經其弟乙○○之同意及授權，在所持之發票人
    為李建成、發票日為九十二年十月五日，面額七萬元，付款
    人臺中商業銀行太平分行，票據號碼TPA0000000號之支票背
    面，偽造「乙○○」之署名乙枚，而為背書之意，足生損害
    於乙○○。嗣即意圖為自己不法之所有，於九十二年九月三
    日，持上開支票前往臺中市○區○○街三十八巷七弄十八號
    五樓之一甲○○住處，向甲○○週轉調現。丙○○向甲○○
    佯稱該支票業經其弟乙○○背書，並出示乙○○名下之土地
    及房屋權狀影本用以取信甲○○，以此等詐術致甲○○陷於
    錯誤，如數借貸票面金額七萬元（扣除利息後，共給付六萬
    七千元左右）予丙○○。詎上開支票屆期經甲○○提示，竟
    遭退票而不獲付款，丙○○亦避不見面，甲○○乃向法院聲
    請核發支付命令，經乙○○提出異議，並陳明上開支票係丙○○自行偽造簽名背書等情，甲○○始知受騙。
三、處罰條文：
    刑法第二百十六條、第二百十條、第三百三十九條第一項。
四、附記事項：
　(一)本件涉及新舊法比較部分：
  1.按被告丙○○行為後，九十四年二月二日修正公布之刑法，
    業於九十五年七月一日施行，新刑法第二條第一項之規定，
    係規範行為後法律變更所生新舊法律比較適用之準據法，於
    新刑法施行後，應適用新刑法第二條第一項之規定，為「從
    舊從輕」之比較。查刑法第三百三十九條之詐欺取財罪，其
    罰金刑之法定刑原為得科銀元一千元以下罰金，依修正後刑
    法施行法增訂第一條之一：「中華民國九十四年一月七日刑
    法修正施行後，刑法分則編所定罰金之貨幣單位為新臺幣。
    九十四年一月七日刑法修正時，刑法分則編未修正之條文定
    有罰金者，自九十四年一月七日刑法修正施行後，就其所定
    數額提高為三十倍。但七十二年六月二十六日至九十四年一
    月七日新增或修正之條文，就其所定數額提高為三倍」及刑
    法第三十三條第五款修正為：「主刑之種類如下：五、罰金
    ：新臺幣一千元以上，以百元計算之」等規定觀之，依修正
    後之法律，刑法第三百三十九條第一項詐欺取財罪所得科處
    之罰金刑最高額為新臺幣三萬元、最低額為新臺幣一千元，
    然依被告行為時即修正前刑法第三十三條第五款規定之罰金
    最低額為銀元一元，並提高十倍計算，前開罰金刑，最高額
    為銀元一萬元，最低額為銀元十元，若乘以三倍而換算為新
    臺幣，最高額雖與新法同為新臺幣三萬元，然最低額僅為新
    臺幣三十元。因此，比較上述修正前、後之刑罰法律，自以
    被告行為時即修正前關於科處罰金刑之法律較有利於被告。
  2.又被告行為後，刑法第五十五條關於牽連犯之規定業已刪除
    ，是被告犯後法律已有變更，而本件被告於舊法時期所犯之
    行使偽造私文書、詐欺等罪間有手段結果、方法目的之關係
    ，依修正施行前刑法第五十五條之規定為牽連犯，應從一重
    之行使偽造私文書罪處斷；而依修正施行後之刑法，並無牽
    連犯之規定，且依新法應各別多次論斷之結果（即數罪併罰
    ），其刑度顯較修正前應依刑法第五十五條之規定從一重之
    行使偽造私文書罪為重，經比較新舊法結果，以被告行為時
    之規定較有利於被告，新法之規定對於被告並無較為有利之
    情形，自應依刑法第二條第一項前段規定，適用修正施行前
    之刑法第五十五條規定，從一重之行使偽造私文書罪論處。
　3.又被告行為後，罰金罰鍰提高標準條例第二條業已刪除，而
　　刑法第四十一條第一項前段關於易科罰金之折算標準，已由
　　舊法之銀元一百元、二百元、三百元，修正為新臺幣一千元
　　、二千元、三千元，因屬科刑規範事項之變更，其折算標準
　　為裁判時所應諭知，自有就新舊法規定比較之必要，經比較
　　新舊法結果，以被告行為時之舊法較有利於被告，依刑法第
　　二條第一項前段之規定，應適用被告行為時之舊法即修正前
　　刑法第四十一條第一項前段、修正前罰金罰鍰提高標準條例
　　第二條之規定，諭知以銀元三百元即新臺幣九百元折算一日
  　為易科罰金之折算標準。
  (二)又偽造之署押，不問屬於犯人與否，沒收之，刑法第二百十
    九條定有明文。是本件被告丙○○於上開支票背面偽造其弟
    乙○○署押一枚，自應依上開規定予以沒收。
　(三)又被告犯罪時間係於九十六年四月二十四日以前，合於中華
　　民國九十六年罪犯減刑條例所定減刑要件，應依該條例第二
　　條第一項第三款規定，減其刑期二分之一，並依同條例第九
　　條之規定，併諭知易科罰金之折算標準。
五、協商判決除有刑事訴訟法第四百五十五條之四第一項第一款
    於本訊問程序終結前，被告撤銷協商合意或檢察官撤回協商
    聲請者；第二款被告協商之意思非出於自由意志者；第四款
    被告所犯之罪非第四百五十五條之二第一項所定得以協商判
    決者；第六款被告有其他較重之裁判上一罪之犯罪事實者；
    第七款法院認應諭知免刑或免訴、不受理者情形之一，及違
    反同條第二項「法院應於協商合意範圍內為判決；法院為協
    商判決所科之刑，以宣告緩刑或二年以下有期徒刑、拘役或
    罰金為限」之規定者外，不得上訴。
六、如有上開可得上訴情形，得自收受宣示判決筆錄送達之日起
    十日內，向本院提出上訴書狀，上訴於第二審法院。
中　　華　　民　　國　　96　　年　　12　　月　　25　　日
                  臺灣臺中地方法院刑事第四庭
                                    書記官  賴淵瀛
                  　　　　　　　　  審判長  林宜民
                                    法  官  林清鈞
                                    法  官  林學晴
以上正本證明與原本無異。
上訴書如未敘述理由，應於上訴期間屆滿後20日內補提理由書於
本院。
　　　　　　　　　　　　　　  　　  書記官  賴淵瀛
中　　華　　民　　國　　96　　年　　12　　月　　25　　日
